臺灣高等法院臺中分院刑事判決　　　　96年度上易字第1034號
上　訴　人
即　被　告　丁○○
　　　　　　　　　　　之2號9.
　　　　　　　　　　　報）
選任辯護人　李世才律師
上列上訴人因竊盜案件，不服臺灣苗栗地方法院95年度易字第66
1號中華民國96年4月25日第一審判決（聲請簡易處刑案號：臺灣
苗栗地方法院檢察署95年度偵字第4004號），提起上訴，本院判
決如下：
    主  文
原判決撤銷。
丁○○犯攜帶兇器竊盜罪，處有期徒刑陸月，減為有期徒刑參月
，如易科罰金，以新臺幣壹仟元折算壹日。扣案活動扳手壹支沒
收。
    事  實
一、丁○○意圖為自己不法之所有，於民國95年7月29日10時許
    ，在苗栗縣頭份鎮○○路158號對面（即頭份鎮○○路155號
    旁）建築工地，持客觀上足以傷害人之身體，可供兇器使用
    之活動扳手1支，竊取上述工地內，由己○○所裝設之熱水
    管及銅製接頭1批，及丙○○所有之鋁尺5支。而丁○○正在
    拆卸上述熱水管及銅製接頭時，適為戊○○發覺，旋即通知
    己○○到場處理，丁○○於得手後正欲離開該處時，經己○○將丁○○攔下，並報警處理。警員據報後趕赴上址，當場
    逮捕丁○○，扣得其竊盜用之活動扳手1支。
二、案經丙○○、己○○訴由苗栗縣警察局頭份局報請臺灣苗栗
    地方法院檢察署檢察官偵查後，聲請簡易判決處刑，經臺灣
    苗栗地方法院依通常程序審理。
    理  由
一、訊據上訴人即被告丁○○（下稱被告）矢口否認有竊盜犯行
    ，辯稱：那些東西不是我偷的，我不可能在光天化日下偷東
    西，而且馬路上人車眾多，我不可能如告訴人所說的進去偷
    東西，並沒有證據顯示是我做的。他們所說的模稜兩可。雖
    然我有前科，但不能因為我有在現場就說我有偷竊，沒有工
    具、沒有贓物，不能靠盲目的指證認定我有罪，而且東西也
    不是在我身上拿到，而且我也不知道所謂的贓物如何取得云
    云。惟查：
  (一)證人戊○○於原審審理時結證稱：「（問：在95年7月29日
    上午9點半左右，你是否有看到丁○○進入苗栗縣頭份鎮○○路155號旁建築工地？）有的。（問；後來你有看到丁○○在做什麼事情嗎？）她在拆一些銅製的接頭。（問：你所
    謂的接頭是否是水管的接頭？）對。（問：丁○○是用什麼
    工具拆這些接頭的？）活動扳手。（問：你看到她大概拆了
    幾個接頭？）3個接頭。（問：你是如何看到丁○○用活動
    扳手在拆工地內的水管接頭？）因為我正在我的店裡面，我
    從窗口看出去，工地是在我店的旁邊，倆隔壁。（問；當時
    你正在做什麼事情？）我正在炒菜。（問：請提示95年度偵
    字第4004號卷第20頁，這些照片是否是你看到丁○○在拆接
    頭的現場及所拆下來的接頭？〔提示並告以要旨〕）是的，
    我可以看到照片3、4，丁○○那時候拿著照片2的扳手，接
    頭是照片8所示的那些接頭。（問：當天從你看到丁○○進
    入工地到丁○○離開，丁○○在工地待了多久？）剛開始我
    沒有看到丁○○，我只看到丁○○的機車停在我店門口，我
    以為是工地的人，後來我看到丁○○的機車上面有很多的工
    具，我就通知饒先生，說他的工地可能被偷了，因為之前饒
    先生有跟我說工地的東西有被人偷過，請我注意一下。（問
    ：你在丁○○的機車上，有看到哪些工具？）好像有鋸子、
    榔頭，我也沒有很注意，我是因為買菜回來以後覺得很奇怪
    ，因為一般人進入工地應該是把工具帶進去，而不是把工具
    丟在機車上，且當時工頭沒有來，我就知道沒有工人來工作
    ，不可能只有一個女孩子在工地。（問：後來你跟己○○是
    否一同回到現場？）對。‥‥（問：在警察局及檢察官面前
    所述，是否實在？）實在。（問：你可以確定當時的那個人
    是在庭的被告嗎？）可以，但是跟今天的穿著不一樣，我記
    得有戴帽子，但是他的長相及容貌，確實是我當天看到的那
    個人。（問：你炒菜的地方距離被告站的地方大概有幾公尺
    ？）大概4、5公尺。（問：當時被告站的地點的光線如何？
    ）明亮的，因為當天天氣很好。（問：你跟被告之間有沒有
    仇恨、過節？）沒有。（問：你的視力如何？）不戴眼鏡時
    大概有1.0，就是正常的視力。」等語（見原審卷第84至87
    頁）。證人戊○○於本院審理中結證稱：「（辯護人問：發
    現時被告之穿著是否如偵查卷第20頁第一張查證相片所示，
    那個女生是否就是被告？〔提示〕）是。（辯護人問：該穿
    著是否明顯與同頁相片之「工人」穿著不同？）她的穿著和
    工人不太像，和雇主所請的那班工人穿著不一樣。（辯護人
    問：為何在警訊中稱所見之嫌犯為「疑似拾荒者」，在偵查
    中又改稱「以為是工地的工人」、在原審審判中又再改稱「
    剛開始沒看到丁○○.... 看到丁○○的機車上有很多工具
    ，我就通知饒先生」，為何會有三種不同的說法？）在各階
    段我都是按照所問的問題直接回答。（辯護人問：在原審稱
    所炒菜的地方距離被告所載距離四或五公尺遠，則依上開相
    片所示，被告應只在工地入口處附近，為何在警訊中稱『在
    廚房炒菜時看到，從窗戶往外看發現竊盜嫌疑人正在拆水管
    之銅頭，就去找己○○說這件事』？）因為我廚房炒菜的地
    方正面就有一個窗戶，我可以從那裡看到工地的後面，就看
    到被告在拆卸水管上面的銅頭。（辯護人問：你看到被告的
    地方離工地的入口處有多遠？）從我炒菜的地方看不到入口
    處。（辯護人問：是否看到被告在拆卸，就告訴己○○？）
    我原本以為是工人，後來因為前幾天工地有被偷的情形，而
    且看到一個女孩子在那裡拆水管銅頭，也有一部機車，但沒
    有看到饒先生的車子，所以請饒先生來看。（辯護人問：為
    何在原審又改稱沒看到丁○○，只看到丁○○的機車上有很
    多工具，就通知饒先生？）因為當時問我有沒有看到機車、
    工具，我就回答，我是針對問題回答。（辯護人問：你從廚
    房那裡看過去之後，是否就一直看著被告的行動？）是。（
    辯護人問：被告是否都在你看得到的地方活動？）我看到的
    情形是她在我所看得到的地方活動，拆銅頭或是做其他事情
    。（辯護人問：是否都在一樓？）我看到的範圍都是一樓後
    半部。（辯護人問：有無看到被告上二樓或三樓？）我沒有
    看到。（辯護人問：你看到被告的時候，有無看到被告拿布
    袋、米袋之類的東西？）我沒有注意。‥‥（法官問：請證
    人戊○○確認，當時是否有親眼目睹被告拆水管銅頭？）有
    。」等語（見本院卷第49頁反面至51頁）。
  (二)證人即告訴人己○○於原審審理時結證稱：「（問：你在95
    年7月29日上午10時40分左右，有沒有在苗栗縣頭份鎮○○
    路158號對面建築工地，看見丁○○？）有的。（問：當時
    丁○○在做什麼事情？）羅先生（即戊○○）通知我了之後
    ，我趕過去，丁○○從已經建造好的房子走過來，我看到她
    ，我馬上報警，警察馬上就到了。（問：當時你有沒有問丁○○來做什麼？）我有問她說來做什麼，這個工地別人不能
    進來，很危險，丁○○說只是來看看，我說我不相信，我就
    報警。（問：當你問丁○○時，她是否有回答你說她是來工
    地撿東西的？）對。（問：你發現你的工地內有什麼東西失
    竊嗎？）銅頭10幾、20個，白鐵管4、5支，那時候只有看到
    這個，我的東西只有這個，水泥的師傅部分有刮水泥的鋁尺
    。（問：你剛才所講的那個銅頭是否是熱水管的接頭？）是
    的，是熱水管的接頭及彎頭。（問：當時你有辦法判斷那些
    接頭是剛剛被拆下來，還是之前被拆下來的？）剛剛被拆下
    來的，因為我前幾天才去工作，我的水泥已經糊上去了，那
    是剛剛敲下來的。（問：你剛才所提的這些銅頭及白鐵管是
    在哪邊發現的？）工地一樓的樓梯口，已經用袋子裝好了。
    （問：這些用袋子裝的東西的位置跟你發現丁○○的位置，
    距離多遠？）差不多兩、三步。‥‥（問：你看到丁○○時
    ，她的身上有沒有揹著什麼東西？）揹著一個小包包。（問
    ：後來有沒有看到包包裡面有什麼東西？）警察來時，檢查
    丁○○的包包，把丁○○的包包倒出來，有發現1支活動扳
    手。（問：請提示95年度偵字第4004號卷第20頁照片，照片
    2是否是從丁○○包包倒出來的活動扳手？〔提示並告以要
    旨〕）對。（問：同上，照片3到6，是否是你東西被竊取的
    位置？）對，水泥還濕濕的。（問：同上，照片8是否是你
    被竊取的銅頭？）對。照片7是被竊的鋁尺。‥‥（問：鋁
    尺5支是否是丙○○的？）是的，是水泥工的。（問：在警
    察局及檢察官面前所述是否實在？）實在（問：丁○○當時
    穿著如何？）穿短袖，戴一頂小帽，有揹一個包包。‥‥（
    問：之前認識丁○○嗎？）不認識。（問：跟丁○○有無仇
    恨、過節？）都沒有。（問：銅製的接頭都是裝在水泥牆上
    面嗎？）一部分裝在水泥牆上面，一部分已經裝上去，還沒
    有漆水泥。（問：水管是否已經裝好了？）二、三樓已經裝
    好了，一樓已經接在水管上了，但是還沒有牆。（問：這些
    接頭如果沒有用工具，徒手可以拆下來嗎？）不可能。（問
    ：要用什麼工具才能拆下來？）扳手。（問：只有接在水管
    上面，但是還沒有砌在牆面上的接頭，也是要用工具才拆的
    下來嗎？）對，因為那是熱水管，怕漏水，我們是用工具鎖
    上去，鎖的很緊，不用工具也拆不下來。」等語（見原審卷
    第88至93頁）。證人己○○於本院審理中結證稱：（辯護人
    問：有無目擊被告在工地偷東西？）沒有。（辯護人問：被
    偷的東西是否工地一樓、二樓、三樓都有？）對。（辯護人
    問：要把一、二、三樓被偷的東西，包括把水泥敲破、拉下
    熱水管，剝下十幾二十個銅頭，以你們工人而言，要花多少
    時間？快的話一、二個小時，慢的話我不知道。（辯護人問
    ：在案發前你有多久沒進入工地？）一天多。（辯護人問：
    今天拆下的熱水管接頭和昨天拆下的熱水管接頭交給你分辨
    ，你可以分辨出來嗎？）沒辦法。」等語（見本院卷第51頁
    ）。
  (三)證人即承辦警員乙○○於本院審理中證稱：「（辯護人問：
    是否為本案竊盜罪之承辦人？是。（辯護人問：現場查扣之
    偷竊工具除扳手外，有無其他工具？沒有。（辯護人問：當
    時有無按捺被告之指紋？有。（辯護人問：有無將被告指紋
    與贓証物（即鋁尺、熱水管、熱水管銅）上之指紋比對？沒
    有比對。（辯護人問：被告供述，在警局有警察告訴他指紋
    比對結果沒有被告的指紋，是否有這件事情？）沒有這個事
    情。」等語（見本院卷第49頁）。
  (四)依證人己○○、戊○○、乙○○之證言，並參酌卷附之照片
    所示（參偵卷第20頁），上述工地內之水泥牆面，有為他人
    以堅硬物體敲碎，及鐵製熱水管、銅製接頭已被人拆卸的情
    形，足認被告丁○○確有攜帶活動扳手1支，至前述工地內
    竊取熱水管、銅製接頭及鋁尺，當場被發現之事實。此外，
    復有贓物認領保管單一份附卷，及活動扳手一支扣案，可資
    佐證。被告丁○○雖否認有竊盜犯行，惟被告竊盜之經過，
    既經證人戊○○親眼目睹，並通知被害人己○○前來，及報
    警處理。且以證人己○○、戊○○、乙○○與被告丁○○均
    無冤仇，自無攀誣或構陷被告丁○○之可能。至於要把把該
    工地一、二、三樓被偷的東西，包括把水泥敲破、拉下熱水
    管，剝下十幾二十個銅頭，工人要花多少時間；或警察查獲
    當時，有無採取指紋作鑑定，於被告之竊盜行為之成立，均
    不生影響，尚難據為被告有利之論據，附此敘明。而扣案之
    被告所攜帶用以行竊之活動扳手一之，質地堅硬，在客觀上
    足以傷害人之身體，應屬兇器無訛。綜上所述，被告所辯，
    係事後卸責之詞，不足採信，本件事證明確，被告犯行，堪
    以認定。
三、核被告所為，係犯刑法第321條第1項第3款之攜帶兇器竊盜
    罪。經查中華民國九十六年罪犯減刑條例，於民國96年7月4
    日經總統令公布，於96年7月16日施行，被告犯罪之時間，
    係在96年4月24日以前，且所犯之罪符合該條例所規定得予
    減刑之情形，應依該條例諭知其宣告刑及減得之刑。原審以
    被告犯罪事證明確，予以論罪科刑，認事用法及量刑，原無
    不妥之處，惟查原判決未及適用中華民國九十六年罪犯減刑
    條例之規定減刑，被告上訴否認犯罪，固無可取，仍應由本
    院將原判決予以撤銷改判。爰審酌被告曾有竊盜犯行，及其
    犯罪之動機、目的、犯罪之手段、智識程度、所竊得之財物
    價值尚輕，所生之危害，及犯罪後態度等一切情狀，量處如
    主文第二項所示之刑，並諭知易科罰金之折算標準。扣案之
    活動扳手1支，係被告所有，且供其犯竊盜罪之用，應依刑
    法第38條第1項第2款宣告沒收。
據上論結，應依刑事訴訟法第369條第1項前段、第364條、第299
條第1項前段，刑法第321條第1項第3款、第41條第1項前段、第3
8條第1項第2款，刑法施行法第1條之1，中華民國九十六年罪犯
減刑條例第2條第1項第3款、第7條，判決如主文。
本案經檢察官甲○到庭執行職務。
中　　華　　民　　國　　96　　年　　7 　　月　　31　　日
            刑事第十一庭  審判長法　官  陳  朱  貴
                                法　官  胡  文  傑
                                法　官  郭  同  奇
上列正本證明與原本無異。
不得上訴。
                                書記官  康  孝  慈
中　　華　　民　　國　　96　　年　　8 　　月　 　2　　日
附錄論罪科刑法條
刑法第321條第1項第3款
犯竊盜罪而有左列情形之一者，處6月以上、5年以下有期徒刑：
三  攜帶兇器而犯之者。
